臺灣臺中地方法院刑事判決
110年度交簡上字第178號
上  訴  人  
即  被  告  鄭耀明



上列上訴人即被告因過失傷害案件，不服本院中華民國110年5月
10日所為之110年度交簡字第252號第一審刑事簡易判決（起訴案
號：110年度偵字第2887號），提起上訴，本院管轄第二審之合
議庭判決如下：
    主      文
上訴駁回。
鄭耀明緩刑貳年。
    事實及理由
一、本案經本院審理結果，認原審以上訴人即被告鄭耀明（下稱
    被告）係犯刑法第284條前段之過失傷害罪，而依刑事訴訟
    法第449條第2項、第3項、第454條第2項，刑法第284條前段
    、第62條前段、第41條第1項前段，刑法施行法第1條之1第1
    項等規定，併以行為人之責任為基礎，審酌被告駕車疏未遵
    守交通規則，而與告訴人史偉修發生碰撞，致告訴人受有右
    股骨幹骨折、頭部外傷併下頷骨骨折、臉部及嘴唇多處撕裂
    傷等傷害之犯罪危害程度，復考量被告犯後坦承犯行，惟未
    能與告訴人達成和解之態度，兼衡被告係本案交通事故發生
    之唯一原因，暨被告陳明之教育程度、無業、家庭經濟狀況
    等一切具體情狀，量處有期徒刑3月，如易科罰金，以新臺
    幣（下同）1,000元折算1日，核其認事用法均無違誤，量刑
    亦屬妥適，應予維持，其餘均引用如附件第一審刑事簡易判
    決書記載之事實、證據及理由。
二、被告上訴意旨略以：願意認罪，希望法院給我緩刑等語。惟
    是否宣告緩刑，法院本有權自由斟酌決定，縱未宣告緩刑，
    亦不生不適用法則或其他違背法令之問題，被告自不得任意
    指摘為違法。是原審判決既無違法或不當之處，則被告執上
    開理由提起上訴，為無理由，應予駁回。
三、被告未曾因故意犯罪受有期徒刑以上刑之宣告，有臺灣高等
    法院被告前案紀錄表1份（見本院110年度交簡上字第178號
    卷【下稱交簡上卷】第23、24頁）在卷可稽，其因一時失慮
    ，致罹刑章，犯後亦已坦承犯行，正視己非，並表悛悔，且
    業與告訴人達成和解並履行和解條件完畢（已給付賠償金9
    萬元），有車禍和解書1份（見交簡上卷第43頁）附卷足憑
    ，信其經此偵審程序及刑之宣告後，當應知所警惕，而無再
    犯之虞，是本院認原審判決對其所宣告之刑，以暫不執行為
    適當，爰依刑法第74條第1項第1款規定，併予宣告緩刑2年
    ，以啟自新。
據上論斷，應依刑事訴訟法第455條之1第1項、第3項、第368條
、第373條，刑法第74條第1項第1款，判決如主文。
本案經檢察官郭景銘提起公訴，檢察官陳隆翔到庭執行職務。
中　　華　　民　　國　　110 　年　　10　　月　　15　　日
                  刑事第十六庭  審判長法  官  江彥儀
                                      法  官  吳金玫
                                      法  官  呂超群 
以上正本證明與原本無異。
本件不得上訴。
　　　　                              書記官  鄭淑英 
中　　華　　民　　國　　110 　年　　10　　月　　15　　日
附件：
臺灣臺中地方法院刑事簡易判決　      110年度交簡字第252號
公　訴　人　臺灣臺中地方檢察署檢察官
被　　　告　鄭耀明  男  民國00年0月00日生
                    身分證統一編號：Z000000000號
                    住臺中市○○區○○路000○0號
                    居臺中市○○區○○路000○0號
上列被告因過失傷害案件，經檢察官提起公訴（110年度偵字第
2887號），因於準備程序中自白犯罪（110年度交易字第410號）
，本院認宜以簡易判決處刑，逕以簡易判決處刑如下：
    主    文
鄭耀明犯過失傷害罪，處有期徒刑參月，如易科罰金，以新臺幣
壹仟元折算壹日。
    犯罪事實及理由
一、本案犯罪事實及證據，除證據部分補充被告鄭耀明於本院準
    備程序時之自白外，餘均引用檢察官起訴書之記載（如附件
    ）。
二、核被告所為，係犯刑法第284條前段之過失傷害罪。又被告
    於肇事後，於報案人或勤指中心轉來資料未報明肇事人姓名
    ，處理人員前往現場處理肇事人在場，並當場承認為肇事人
    乙情，有臺中市政府警察局道路交通事故肇事人自首情形紀
    錄表1紙在卷可佐（見偵卷第105頁），參以被告事後並未逃
    避偵審之事實，為對於未發覺之犯罪自首而接受裁判，依刑
    法第62條前段之規定減輕其刑。
三、爰以行為人之責任為基礎，審酌被告駕車疏未遵守交通規則
    ，而與告訴人史偉修發生碰撞，致告訴人受有右股骨幹骨折
    、頭部外傷併下頷骨骨折、臉部及嘴唇多處撕裂傷等傷害之
    犯罪危害程度，復考量被告犯後坦承犯行，惟未能與告訴人
    達成和解之態度，兼衡被告係本案交通事故發生之唯一原因
    ，暨被告陳明之教育程度、無業、家庭經濟狀況（見本院交
    易卷第32頁）等一切情狀，量處如主文所示之刑，並諭知易
    科罰金之折算標準，以資懲儆。
四、依刑事訴訟法第449條第2項、第3項、第454條第2項，刑法
    第284條前段、第62條前段、第41條第1項前段，刑法施行法
    第1條之1第1項，逕以簡易判決如主文。
五、如不服本判決，得自收受送達之日起20日內向本院提出上訴
    狀，上訴於本院第二審合議庭（須附繕本）。
本案經檢察官郭景銘提起公訴，檢察官張溢金到庭執行職務。
中    華    民    國   110    年     5    月    10    日
                  刑事第十八庭  法  官  江健鋒
以上正本證明與原本無異。
告訴人或被害人如不服判決，應備理由具狀向檢察官請求上訴，
上訴期間之計算，以檢察官收受判決正本之日起算。
                                書記官  呂偵光
中    華    民    國   110    年     5    月    10    日
　
附錄本案論罪法條全文：
中華民國刑法第284條：
因過失傷害人者，處1年以下有期徒刑、拘役或10萬元以下罰金
；致重傷者，處3年以下有期徒刑、拘役或30萬元以下罰金。
　
　
附件：
臺灣臺中地方檢察署檢察官起訴書                      如股
                                     110年度偵字第2887號
    被      告  鄭耀明  男  58歲（民國00年0月00日生）
                        住臺中市○○區○○路000○0號
                        居臺中市○○區○○路000○0號
                        國民身分證統一編號：Z000000000號
上列被告因過失傷害案件，業經偵查終結，認應提起公訴，茲將
犯罪事實及證據並所犯法條分敘如下：
        犯罪事實
一、鄭耀明於民國109年4月27日下午，駕駛車牌號碼000-0000號
    自用小客車，沿臺中市大里區仁化路外側車道由中興路1段
    往至善路方向行駛後，停靠在新仁路698巷對面路邊，於同
    日17時52分許自該處路邊起駛欲左轉進入仁化路698巷時，
    本應注意汽車起駛前應注意前後左右有無障礙或車輛行人，
    並應讓行進中之車輛行人優先通行，而依當時天候晴、日間
    自然光線、柏油路面、乾燥、無缺陷、無障礙物、視距良好
    等情況，客觀上無不能注意之情事，竟疏未注意及此，貿然
    自路旁起駛而出往左側偏駛欲行左轉，適有史偉修騎乘車牌
  &0000; 號碼000-000號普通重型機車，沿同路段同向內側車道
    自後
    駛至，見狀煞避不及，雙方車輛因而發生碰撞，致史偉修受
    有右股骨幹骨折、頭部外傷併下頷骨骨折、臉部及嘴唇多處
    撕裂傷等傷害。
二、案經史偉修訴由臺中市政府警察局霧峰分局報告偵辦。
        證據並所犯法條
一、證據清單及待證事實：
編號 證據名稱 待證事實  一 告訴人史偉修於警詢及本署偵詢時之指訴 全部犯罪事實。  二 被告鄭耀明於警詢及本署偵詢時之供述 坦承於上開時、地，駕駛自用小客車與告訴人所騎乘之機車發生碰撞，並致告訴人受傷之事實，及就本件車禍有未注意後方來車之過失之事實。  三 ①道路交通事故現場圖。 ②道路交通事故調查報告表㈠、㈡。 ③臺中市政府警察局霧峰分局交通分隊處理道路交通事故談話紀錄表2份。 ④臺中市政府警察局交通事故補充資料表。 ⑤現場及車輛照片25張。 ⑥監視器畫面擷取照片16張及監視器畫面光碟1片。 ⑦臺中市政府警察局違反道路交通管理事件通知單影本。 被告駕駛自用小客車肇事之現場情狀及被告就本件車禍確有過失之事實。  四 告訴人提出之中山醫學大學附設醫院診斷證明書 告訴人因本件車禍受傷之事實。 
二、按汽車起駛前應注意前後左右有無障礙或車輛行人，並應讓
    行進中之車輛行人優先通行，道路交通安全規則第89條第1
    項第7款訂有明文，被告駕車自應盡上開規定揭示之注意義
    務，竟疏於注意而致發生本件車禍，其有過失甚明，且與告
    訴人所受之傷害結果間，有相當因果關係。是被告犯嫌，堪
    以認定。
三、核被告所為，係犯刑法第284條前段之過失傷害罪嫌。被告
    於肇事後，向據報前往處理之員警表明為肇事人，自首而接
    受裁判，有臺中市政府警察局道路交通事故肇事人自首情形
    紀錄表可佐。依刑法第62條前段之規定，得減輕其刑
四、依刑事訴訟法第251條第1項提起公訴。
    此    致
臺灣臺中地方法院
中    華    民    國   110    年     2     月   17    日
                              檢  察  官  郭景銘
本件正本證明與原本無異
中    華    民    國   110    年     3     月    4    日
                              書  記  官  蘇鎮源